臺灣屏東地方法院刑事裁定　　　　　　　110年度訴字第222號
聲　請　人
即　被　告　吳松薰


選任辯護人　李衣婷律師
　　　　　　黃士龍律師
聲　請　人　羅素蘭


上列聲請人等聲請發還扣押物，本院裁定如下：
    主  文
扣案如附表編號一所示之物暫行發還吳松薰，並應負保管之責。
扣案如附表編號二所示之物暫行發還羅素蘭，並應負保管之責。
    理  由
一、聲請意旨略以：扣案如附表編號1 所示之車輛為聲請人即被
    告吳松薰（下稱被告）所有，編號2 所示之車輛則為聲請人
    羅素蘭（被告之妻）所有，被告對於本案業已坦承犯行，且
    依現存卷證資料，亦足認定被告之犯行，被告對於卷附證據
    之證據能力亦均不爭執，又被告於偵查中已繳回犯罪所得，
    是如附表所示之車輛應無留存或沒收之必要，故依刑事訴訟
    法第142 條第1 項前段規定，爰聲請發還如附表所示之車輛
    予被告及聲請人羅素蘭。
二、按扣押物若無留存之必要者，不待案件終結，應以法院之裁
    定或檢察官命令發還之；又扣押物，因所有人、持有人或保
    管人之請求，得命其負保管之責，暫行發還，刑事訴訟法第
    142 條第1 項前段、第2 項定有明文。
三、被告因涉犯違反貪污治罪條例案件，為法務部廉政署人員扣
    得如附表所示之車輛乙情，有法務部廉政署扣押物品清單附
    卷可稽（見本院卷一第229 頁）。而被告所涉前開案件業經
    臺灣屏東地方檢察署檢察官以108 度偵字第10669 號、109
    年度偵字第2304號提起公訴，並由本院以110 年度訴字第22
    2 號審理在案。查如附表所示之車輛，固經檢察官引用作為
    證據，惟被告於偵查中已繳回犯罪所得，檢察官復未聲請沒
    收如附表所示之車輛，此有起訴書可參，又考量被告於偵審
    中始終坦承犯行，對於卷附證據之證據能力亦均不爭執，公
    訴檢察官亦同意發還上開車輛，此有臺灣屏東地方檢察署11
    0 年10月7 日屏檢介平110 蒞2152字第1109036881號函可佐
    （見本院卷二第7 頁），堪認上開車輛已無留存之必要。是
    被告及聲請人羅素蘭聲請發還扣案物品，核屬有據，應予准
    許。惟本案尚未判決確定，爰依刑事訴訟法第142 條第2 項
    規定，裁定將如附表編號1 所示之車輛暫行發還被告，編號
    2 所示之車輛暫行發還聲請人羅素蘭，並均命負保管之責。
四、依刑事訴訟法第142 條第1 項前段、第2 項、第220 條，裁
    定如主文。
中    華    民    國   110    年   10     月    29    日
                  刑事第六庭    審判長法  官  程士傑
                                      法  官  蕭筠蓉
                                      法  官  陳一誠
以上正本證明與原本無異。
如不服本裁定，應於裁定送達後5 日內向本院提出抗告書狀（應
附繕本）敘述抗告之理由抗告於臺灣高等法院高雄分院。
中    華    民    國   110    年    11    月    1     日
                                      書記官  魏慧夷
附表：
┌──┬─────────────┬───┐
│編號│扣押物名稱                │數量  │
│    │                          │      │
├──┼─────────────┼───┤
│1   │車牌號碼0000-00 號自小客車│1 輛  │
├──┼─────────────┼───┤
│2   │車牌號碼00-0000 號自小客車│1 輛  │
└──┴─────────────┴───┘